# 求教陈版主-吸收合并长投账面处理

提问人：flytt48 时间：2017-06-14 13:06:14
根据您所说“在解释 7 号第四条生效之后，这个问题复杂化了，个别报表层面的调整平衡数是资本公积而不是投资收益”，是否可以理解为：母公司吸收合并子公司后，需将原始合并日至吸收日之间子公司的净损益转入母公司留存收益，然后将长投账面价值与被吸收合并方净资产的差额调整资本公积？ 按这样做法其实就是在吸收合并日，将长投与被吸收合并方净资产的差额调整资本公积，然后还原出原始合并日至吸收日之间子公司的净损益，从资本公积调整入留存收益? 但解释公告 7 号第四条说的是从子公司成为分公司，吸收合并是否同样适用呢？

回答人：chenyiwei
具体处理原则可以如你所理解。另外本版面上对此问题的讨论也较多，可参考其他讨论帖。子公司改为分公司与吸收合并之间没有明确界限，子公司丧失法人资格后在母公司体内是否仍保持相对独立的分公司地位并不是母公司会计处理的关键。

提问人：呼叫帮助 时间：2017-06-15 08:38:36
陈版解释 7 号颁布施行了吗？我没有看到了。

回答人：chenyiwei
财会[2015]19号。